

CONTACTO



+57 (313)4110679



juanespaca16@gmail.com



<u>Juan Esteban Paca Ramirez</u>



Bogota, Colombia

HABILIDADES

- Desarrollo y Gestión de Productos
- Marketing de Productos
- Gestión de Proyectos
- Metodologías Ágiles (Scrum)
- Jira, Stack
- Creación de MVPs y Startups
- Análisis y Estrategia de Negocios
- Comunicación y Colaboración Efectiva

HABILIDADES

- Español (Nativo)
- Inglés (A2)

JUAN ESTEBAN PACA

APASIONADO Y EXPERIMENTADO PROJECT MANAGER, SCRUM MASTER, PRODUCT OWNER Y KEY ACCOUNT MANAGER

SOBRE MÍ

Soy Juan Esteban Paca Ramírez, un apasionado y experimentado Product Owner con más de 3 años de experiencia en liderazgo y creación de software. He desarrollado productos tecnológicos para empresas de todos los tamaños, optimizando procesos comerciales y potenciando el crecimiento empresarial. Me destaco por identificar oportunidades de negocio, construir relaciones sólidas con los clientes y liderar proyectos innovadores mediante metodologías ágiles. Busco nuevos desafíos donde pueda aplicar estrategias innovadoras y continuar desarrollando mi pasión por la tecnología y el crecimiento empresarial.

EXPERIENCIA

DigiWorld Desarrollo & Diseño SAS

Product Owner-Enero 2024 - Mayo 2024

- Levantamiento de Requerimientos: Analicé y definí requerimientos de usuarios, transformando necesidades en especificaciones técnicas.
- Gestión de Proyectos: Lideré el desarrollo del CRM empleando metodologías ágiles, asegurando cumplimiento de plazos y objetivos.

ControlT - Software para Transporte Product Owner-Marzo 2024 - Abril 2024

- Liderazgo de Innovación: Dirigí proyectos innovadores implementando herramientas tecnológicas para decisiones estratégicas basadas en datos.
- Gestión de Proyectos: Utilicé metodologías ágiles para liderar desarrollo de soluciones tecnológicas, asegurando entregas a tiempo.

Lets Do it Now

Scrum Master y Product Owner-Abril 2023 - Enero 2024

- Oportunidades de Negocio: Creé y lideré equipos de marketing y ventas, desarrollando estrategias digitales y contenido para aumentar la presencia en el mercado.
- Gestión de Proyectos: Lideré el desarrollo de MVPs y lanzamiento de startups, asegurando el éxito de nuevos modelos de negocio.

TLM Get Adviced

Scrum Master y Product Owner-Septiembre 2023

- Noviembre 2023
- Innovación Tecnológica: Implementé soluciones vanguardistas mejorando operaciones en tecnologia y desarrollo de producto.

EXPERIENCIA

kamelia_app

Scrum Master y Product Owner-Abril 2020 - Febrero 2023

- Levantamiento de Requerimientos: Analicé y definí requerimientos de usuarios, transformando necesidades en especificaciones técnicas.
- Gestión de Proyectos: Lideré el desarrollo la plataforma de agendamiento de citas psicologicas y lista de estadisticas, empleando metodologías ágiles, asegurando cumplimiento de plazos y objetivos.

GoPass Colombia

Sales (B2C)-Diciembre 2019 - Febrero 2020

 Incremento en Ventas: Mejoré procesos de ventas y campañas de fidelización, logrando un aumento del 20% en ventas y 15% en retención de clientes.

Eficacia S.A.S

Merca Impulso-Abril 2018 - Diciembre 2019

 Estrategias de Merchandising: Aumenté visibilidad y ventas en puntos de venta clave, logrando un incremento del 15% en ventas mensuales.

EDUCACIÓN

Universidad Nacional Abierta y a Distancia - UNAD Colombia

Psicología

Septiembre 2019 - (Actualmente)

Platzi

 Marketing Digital, Startups, Business Manager, Ventas, Gestión de Proyectos

Octubre 2019 - (Actualmente)

Emprelatam

• Encubadora de Startups

Febrero 2021 - Abril 2021

Politécnico Suramericano

Diplomado en Psicología Clínica
 2021

Servicio Nacional de Aprendizaje (SENA)

Técnico en Operaciones Comerciales
 Abril 2018 - Abril 2019

CERTIFICACIONES

- Gestion De Proyectos (Platzi)
- Innovación y Estrategia de Negocios(Platzi)
- Métricas: El lenguaje de los negocios(Platzi)
- Producto y Métricas para Startups(Platzi)
- Marketing y Growth para Startups(Platzi)
- Marketing y Ventas (Platzi)
- Curso de Scrum Master(Platzi)

APTITUDES

- Pensamiento Creativo y Estratégico
- Atención al Detalle
- Disciplina y Escucha Activa
- Capacidad de Trabajo en Equipo
- Mentalidad Analítica y Curiosidad Tecnológica